【裁判字號】    97,裁,4983
【裁判日期】    971113
【裁判案由】    營業稅
【裁判全文】
最  高  行  政  法  院  裁  定
                                      97年度裁字第4983號
上  訴  人  環智科技股份有限公司
代  表  人  甲○○        送達地址：臺北市○○○路○段352
                                    號5樓之2
被 上訴 人  財政部臺北市國稅局
代  表  人  凌忠嫄
上列當事人間營業稅事件，上訴人對於中華民國97年8月5日臺北
高等行政法院96年度訴字第4138號判決，提起上訴，本院裁定如
下：
    主  文
上訴駁回。
上訴審訴訟費用由上訴人負擔。
    理  由
一、按對於高等行政法院判決之上訴，非以其違背法令為理由，
    不得為之，行政訴訟法第242條定有明文。依同法第243條第
    1項規定，判決不適用法規或適用不當者，為違背法令；而
    判決有同條第2項所列各款情形之一者，為當然違背法令。
    是當事人對於高等行政法院判決上訴，如依行政訴訟法第24
    3條第1項規定，以高等行政法院判決有不適用法規或適用不
    當為理由時，其上訴狀或理由書應有具體之指摘，並揭示該
    法規之條項或其內容；若係成文法以外之法則，應揭示該法
    則之旨趣，倘為司法院解釋或本院之判例，則應揭示該判解
    之字號或其內容。如以行政訴訟法第243條第2項所列各款情
    形為理由時，其上訴狀或理由書，應揭示合於該條項各款之
    事實。上訴狀或理由書如未依此項方法表明者，即難認為已
    對高等行政法院判決之違背法令有具體之指摘，其上訴自難
    認為合法。
二、本件上訴人對於高等行政法院判決上訴，除執與原審起訴相
    同之主張外，另略以：財政部民國83年10月19日台財稅第83
    1615281號函規定，明確指出營業人短漏報應納營業稅額，
    其應補繳之稅款准以累積留抵稅額抵繳，與85年2月7日台財
    稅第851894251號函明顯在解釋上有衝突，而原審卻未說明
    何以認定「應補繳之稅款准以累積留抵稅額抵繳」標準應採
    85年函而捨83年函，其判決顯有法令上矛盾及理由不備之違
    法等語，雖以該判決違背法令為由，惟核其上訴理由，無非
    重述於原審之主張，並就原審已論斷者，泛言未論斷，或就
    原審所為論斷，泛言其論斷矛盾，而非具體說明其有何合於
    不適用法規或適用法規不當之情形，並揭示該法規之條項或
    其內容，及合於行政訴訟法第243條第2項所列各款之事實，
    難認對該判決之如何違背法令已有具體之指摘。依首開規定
    及說明，應認其上訴為不合法。
三、據上論結，本件上訴為不合法。依行政訴訟法第249條第1項
    前段、第104條、民事訴訟法第95條、第78條，裁定如主文
    。
中    華    民    國    97    年    11    月    13    日
                    最高行政法院第四庭
                        審判長法官  鍾  耀  光
                              法官  黃  本  仁
                              法官  姜  仁  脩
                              法官  王  德  麟
                              法官  黃  清  光
以  上  正  本  證  明  與  原  本  無  異
中    華    民    國    97    年    11    月    13    日
                              書記官  阮  思  瑩


司法院資訊處製作；財團法人民間司法改革基金會備份。
